臺灣新竹地方法院民事簡易判決  
110年度竹簡字第484號
原      告  陳漢晉  
被      告  吳尚泓  

上列當事人間損害賠償事件，本院於民國110年12月7日辯論終
結，判決如下：
    主  文
被告應給付原告新臺幣壹拾陸萬壹仟壹佰陸拾元，及自民國一一
０年八月三日起至清償日止，按年息百分之五計算之利息。
原告其餘之訴駁回。
本判決第一項得假執行。
   事實及理由
壹、程序方面：
    按訴狀送達後，原告不得將原訴變更或追加他訴，但擴張或
    減縮應受判決事項之聲明者，不在此限。民事訴訟法第255
    條第1項第3款定有明文。查本件原告起訴時係聲明：被告應
    給付原告新臺幣（下同）237,050元，及自起訴狀繕本送達
    翌日起至清償日止，按年息5%計算之利息。嗣變更聲明為：
    被告應給付原告217,050元，及自起訴狀繕本送達翌日起至
    清償日止，按年息5%計算之利息，核屬單純減縮應受判決事
    項之聲明，自應准許。
貳、實體方面：
一、原告主張：被告因停車糾紛，竟基於毀損之犯意，於民國10
    9年12月18日2時50分許，在新竹市○區○○街00號前，以徒步
    繞行原告所有車牌號碼000-0000號自用小客車方式，手持刀
    片毀損原告所有之該自用小客車，致原告所有之該自用小客
    車右前葉子板、右前後門、右後葉子板、右後煞車燈、後保
    險桿、後車廂蓋、左後葉子板、左前後門、左前葉子板、左
    前大燈受損，原告之該自用小客車受損之修復費用為新臺幣
    （下同）217,050元（含工資154,950元、零件62,100元）。
    為此，爰依侵權行為損害賠償之法律關係提起本件
    訴訟，並聲明：被告應給付原告217,050，及自起訴狀繕本
    送達翌日起至清償日止按年息5%計算之利息。
二、被告則以：伊造成原告車輛損害是有前因，希望原告能減少
    請求金額。又汽車刮損，並沒有凹陷，應該不用鈑金，希望
    能幫原告用烤漆修復，車燈也可以幫原告修復等語置辯。並
    聲明：原告之訴駁回。
三、本院之判斷：
（一）原告主張之前揭事實，業據提出桃苗汽車股份有限公司LS
      新竹廠估價單影本及引用本院110年度竹簡字第590號刑事
      簡易判決為證，並據本院調取本院110年度竹簡字第590號
      刑事案卷核閱無訛，且被告確因本件毀損犯行，業經本院
      以110年度竹簡字第590號刑事簡易判決判處罪刑，有上開
      刑事簡易判決在卷可稽，復為被告所不爭執，自堪認原告
      之主張為真實。
（二）按因故意或過失不法侵害他人之權利者，負損害賠償責任
      ；不法毀損他人之物者，被害人得請求賠償其物因毀損所
      減少之價額。民法第184條第1項、第196條分別定有明文
      。查被告確係故意不法毀損原告所有之車牌號碼000-0000
      號自用小客車，並致原告所有之車牌號碼000-0000號自用
      小客車受損，則被告自應就其故意不法侵權行為所致原告
      所有之車牌號碼000-0000號自用小客車之損害，負賠償責
      任。被告辯稱伊造成原告車輛損害是有前因，希望原告能
      減少請求金額云云，自屬無據。第按，物被毀損時，被害
      人除得依據民法第196條請求賠償外，並不排除民法第213
      條至第215條之適用，依民法第196條請求賠償物被毀損所
      減少之價額，得以修復費用為估定之標準，但以必要者為
      限（例如：修理材料以新品換舊品，應予折舊），有最高
      法院77年度第9次民事庭會議決議、73年度台上字第1574
      號判決足資參照。查被告固應就所致原告所有之車牌號碼
      000-0000號自用小客車毀損負損害賠償之責，惟修復之必
      要費用，修理材料以新品換舊品，則應予折舊。而原告所
      有之車牌號碼000-0000號自用小客車受損之修復費用為21
      7,050元（含工資154,950元、零件62,100元），有原告提
      出之原廠桃苗汽車股份有限公司LS新竹廠估價單影本在卷
      可稽，核該估價單係原廠依該車牌號碼000-0000號自用小
      客車刮損應修復之方式所出具，自堪認確係屬修復所必要
      ，應堪足採信。被告辯稱汽車刮損，並沒有凹陷，應該不
      用鈑金，希望能幫原告用烤漆修復，車燈也可以幫原告修
      復云云，亦不足採信。惟該車牌號碼000-0000號自用小客
      車係103年10月出廠，有車輛詳細資料報表可稽（參臺灣
      新竹地方檢察署110年度偵字第1975號偵查卷），算至被
      告故意毀損時（即109年12月18日）已使用超過5年，依前
      揭說明，以新品換舊品而更換之零件，自應予以折舊。而
      依行政院公布之固定資產耐用年數表及固定資產折舊率表
      ，非運輸業用客、貨車之耐用年數為5年，採定率遞減法
      計算折舊，每年折舊369/1000，其最後1年之折舊額，加
      歷年折舊累計額，其總和不得超過該資產成本原額之9/10
      ，依此計算該車牌號碼000-0000號自用小客車更新零件折
      舊後之必要修復費用即為6,210元。據此，該車牌號碼000
      -0000號自用小客車之必要修復費用即為161,160元（計算
      式如下：工資154,950元＋折舊後之零件6,210元＝161,160
      元）。
（三）綜上，原告依侵權行為之法律關係，請求被告給付161,16
      0元，及自起訴狀繕本送達翌日即110年8月3日起至清償日
      止按年息百分之5計算之遲延利息，即為有理由，應予准
      許。至逾上開部分以外之請求，則為無理由，應予駁回
      。
四、假執行宣告：本件係依民事訴訟法第427條第1項適用簡易訴
    訟程序所為被告部分敗訴之判決，就被告敗訴部分，應依職
    權宣告假執行。
五、無庸確定訴訟費用額：本件係原告於刑事訴訟程序提起之附
    帶民事訴訟，並經本院刑事庭裁定移送本院民事庭審理，依
    刑事訴訟法第504條第2項規定，應免納裁判費，且本件兩造
    亦無其他訴訟費用之支出，自無庸確定訴訟費用額，併予敘
    明。
中    華    民    國   110    年    12    月     21   日
                  新竹簡易庭    法  官  汪銘欽
以上正本係照原本作成。
如對本判決上訴，須於判決送達後20日內向本院提出上訴狀。如
委任律師提起上訴者，應一併繳納上訴審裁判費。
中    華    民    國   110    年    12    月     21   日
                                書記官  周育瑜